

Ricardo Costel Alexa

Nazionalità: Romena (+39) 3455966700

Data di nascita: 17/05/2001

Genere: Maschile

Indirizzo e-mail: ricardoale909@gmail.com

• Indirizzo: Via Monte Grappa 2, 10098 Rivoli (Italia)

PRESENTAZIONE

Animatore, dotato di forte predisposizione all'interazione con il pubblico e grande voglia di mettersi in gioco. Si distingue per cordialità, adattabilità e professionalità, dispone di ottime capacità di pianificare e coordinare più attività contemporaneamente, buona gestione delle dinamiche di gruppo e rapida risoluzione dei conflitti. Offre 3 anni di esperienza nel ruolo di animatore, disponibilità al lavoro e agli spostamenti in Italia e all'estero.

ESPERIENZA LAVORATIVA

Animatore centro estivo

Oratorio Don Bosco [10/06/2017 – 29/07/2017]

Città: Rivoli Paese: Italia

- Gestione di un team di 5 membri con particolare attenzione ad attività di motivazione e formazione continua al fine di garantire un'elevata qualità del servizio e un ambiente di lavoro salubre e produttivo.
- Esecuzione accurata, attenta e diligente dei propri compiti per l'ottenimento di un risultato finale di qualità senza mai sacrificare la velocità operativa.

Animatore centro estivo

Oratorio Don Bosco [10/06/2018 - 29/07/2018]

Città: Rivoli Paese: Italia

- Dimostrazione di un'attitudine positiva e proattiva al lavoro, partecipando con impegno e motivazione al miglioramento dei risultati individuali e di team.
- Supporto motivato e professionale in grado di apportare un contributo di valore alle attività del team per il raggiungimento degli obiettivi comuni grazie alla capacità di cooperare sinergicamente e di comunicare in modo trasparente ed efficace.

Stage

Istituti Riuniti Salotto e Fiorito [01/02/2019 – 15/02/2019]

Città: Rivoli Paese: Italia

- o Gestione delle attività ordinarie e straordinarie dimostrando una spiccata autonomia operativa maturata grazie alla conoscenza approfondita di procedure, requisiti e routine di lavoro.
- · Svolgimento delle mansioni e degli incarichi assegnati con professionalità, concentrazione ed efficacia anche in situazioni di intensa pressione lavorativa, rispettando le scadenze stabilite mantenendo al contempo elevati standard qualitativi.
- o Dimostrazione di un'attitudine positiva e proattiva al lavoro, partecipando con impegno e motivazione al miglioramento dei risultati individuali e di team.
- Comunicazione chiara ed efficace con colleghi, superiori e clienti sia in presenza che da remoto, avendo cura di instaurare un dialogo costruttivo e aperto al confronto.
- Sostegno decisivo alle attività mediante un approccio flessibile e capacità di adattamento a nuove situazioni e procedure senza mai penalizzare la qualità del proprio lavoro.

Animatore centro estivo

Punto Zero [06/07/2020 - 17/07/2020]

Città: Rivalta Paese: Italia

- · Verifica del funzionamento delle attrezzature e della strumentazione precedentemente all'inizio delle attività allo scopo di garantire il corretto svolgimento di giochi e laboratori.
- Motivazione, coinvolgimento e supporto dei ragazzi alla partecipazione attiva a giochi e tornei.
- · Collaborazione alla gestione di campi estivi residenziali per bambini e ragazzi fino a 12 anni.
- · Assistenza all'allestimento di campi e sale da gioco per l'esecuzione di attività artistiche e di intrattenimento.
- Presentazione di progetti, laboratori e attività creative.
- Supervisione della sicurezza degli utenti durante lo svolgimento delle attività.

ISTRUZIONE E FORMAZIONE

Diploma di scuola secondaria: socio sanitario 2021

I.I.S.S Oscar Romero

Indirizzo: Viale Papa Giovanni XXIII, 25, 10098 Rivoli (Italia)

COMPETENZE LINGUISTICHE

Lingua madre:

italiano

Inglese

Altre lingue:

ASCOLTO A2 LETTURA A2 SCRITTURA A2

PRODUZIONE ORALE A2 INTERAZIONE ORALE A2

Francese

ASCOLTO B1 LETTURA B1 SCRITTURA A2

PRODUZIONE ORALE B1 INTERAZIONE ORALE A2